臺灣板橋地方法院刑事判決　　　　　　　　　　　　　九十三年度訴字第七九０號
　　公　訴　人　臺灣板橋地方法院檢察署檢察官
　　被　　　告　甲○○
右列被告因違反毒品危害防制條例案件，經檢察官提起公訴（九十三年度毒偵字第一
二四七號），暨移請併案審理（九十三年度核退毒偵字第四六一號），本院合議庭評
決由受命法官獨任進行簡式審判程序，本院判決如左：
    主  文
甲○○連續施用第一級毒品，累犯，處有期徒刑壹拾月；扣案之海洛因壹拾包（驗後
合計淨重陸拾陸點柒公克）、殘渣袋肆個內之海洛因殘渣（量微無法秤重）均沒收
銷燬之，上開海洛因殘渣袋肆個、注射針筒壹拾貳支均沒收。又連續施用第二級毒品
，累犯，處有期徒刑陸月；扣案之安非他命包（其中壹包淨重零點柒捌公克，另貳
包驗後合計淨重壹點伍捌公克，各取零點零壹公克化驗，餘壹點伍陸公克，包合計
貳點肆公克）均沒收銷燬之，玻璃球貳個沒收。應執行有期徒刑壹年貳月；扣案之
海洛因壹拾包（驗後合計淨重陸拾陸點柒公克）、殘渣袋肆個內之海洛因殘渣（量
微無法秤重）、安非他命包（合計淨重貳點貳捌公克）均沒收銷燬之，上開海洛因
殘渣袋肆個、注射針筒壹拾貳支、玻璃球貳個均沒收。
    事  實
一、甲○○前於民國八十五年間，因違反麻醉藥品管理條例、肅清煙毒條例案件，經
    臺灣臺北地方法院於八十五年十二月十七日，以八十五年度訴緝字第四二０號判
    決，分別判處有期徒刑七月、三年六月，應執行有期徒刑三年十月，案經上訴臺
    灣高等法院復撤回上訴確定。又於八十六年間，因轉讓禁藥罪，經本院於八十六
    年四月三日，以八十五年度訴字第一八七九號判決判處有期徒刑六月確定。又於
    八十六年間，因違反槍砲彈藥刀械管制條例案件，經本院於八十六年八月七日，
    以八十六年度訴字第二四二號判決判處有期徒刑八月確定。又於八十六年間，因
    偽造文書罪，經本院於八十六年九月十一日，以八十六年度易字第五一五三號判
    決判處有期徒刑五月確定。上開五罪嗣經本院以八十七年度聲字第一四五三號裁
    定應執行有期徒刑五年四月確定，嗣於八十八年七月八日縮短刑期假釋出獄。惟
    因於假釋期間內又故意犯贓物罪，經臺灣高等法院於九十年五月二十四日，以九
    十年度上易字第一三六三號判決判處有期徒刑三月，如易科罰金，以三百元折算
    一日確定，並撤銷前開假釋，於九十年二月二十日入監執行前開三年有期徒刑，
    併接續執行假釋前未執行之殘刑二年二月五日，甫於九十二年五月二十七日執行
    完畢。其間，因施用毒品案件，經本院以八十九年度毒聲字第八五一號裁定送觀
    察、勒戒後，認有繼續施用毒品之傾向，復經本院裁定送強制戒治，於九十年二
    月二十一日（起訴書誤載為九十年五月二日）戒治期滿後，經臺灣板橋地方法院
    檢察署檢察官於九十年五月二日，以九十年度戒毒偵字第三０七號不起訴處分確
    定。詎其仍未戒除毒癮，明知海洛因及安非他命分別為毒品危害防制條例第二條
    第二項第一款、第二款所規定之第一級毒品及第二級毒品，竟基於施用第一級毒
    品海洛因、第二級毒品安非他命之概括犯意，自上開不起訴處分後五年內之九十
    三年一月底某日時起至九十三年二月二十五日某時止，在臺北縣蘆洲市○○街三
    十二巷十二弄九號四樓住處內，以將海洛因加水稀釋後利用注射針筒注射之方式
    ，平均約二、三天施用一次，連續多次施用第一級毒品海洛因；又以將安非他命
    置於玻璃球吸食器內加熱吸食其煙霧之方式，平均約二、三日施用一次，連續多
    次施用第二級毒品安非他命。經警先於九十三年二月三日晚間十時二十分許，在
    臺北縣三重市○○街二百八十三巷口查獲，扣得其所有之第一級毒品海洛因十包
    （驗後合計淨重六六點三七公克）、第二級毒品安非他命一包（淨重零點七八公
    克）；嗣於同年二月二十六日下午三時許，在臺北縣蘆洲市○○街三十二巷十二
    弄九號四樓查獲，並扣得其所有之第二級毒品安非他命二包（驗後合計淨重一點
    五六公克，各取零點零一公克化驗，餘一點五六公克）、海洛因殘渣袋四個（量
    微無法秤重）、海洛因注射針筒十二支、玻璃球二個。
二、案經臺北市政府警察局刑事警察大隊報請臺灣板橋地方法院檢察署檢察官偵查起
    訴，暨臺灣板橋地方法院檢察署檢察官移送併案審理。
    理  由
一、按刑事訴訟法於九十二年二月六日修正公布，依該法第二百八十四條一規定，除
    簡式審判程序及簡易程序案件外，第一審應行合議審判，復依同法第二百七十三
    條之一第一項規定，除被告所犯為死刑、無期徒刑、最輕本刑為三年以上有期徒
    刑之罪或高等法院管轄第一審案件者外，於第一次審判期日前之準備程序進行中
    ，被告先就被訴事實為有罪之陳述時，審判長得告知被告簡式審判程序之旨，並
    聽取當事人、代理人、辯護人及輔佐人之意見後，裁定進行簡式審判程序。經核
    被告甲○○所犯係死刑、無期徒刑、最輕本刑為三年以上有期徒刑以外之罪，其
    於準備程序中就被訴事實為有罪之陳述，經法官告知簡式審判程序之旨，並聽取
    公訴人、被告之意見後，本院爰依上開修正公布施行之刑事訴訟法規定，合議裁
    定由受命法官獨任進行簡式審判程序，合先敘明。
二、右揭犯罪事實，業經被告甲○○於警詢及本院審理時坦承不諱，且被告先後二次
    為警查獲後，分別於九十三年二月四日凌晨零時十分許、同年月二十七日上午十
    時許所採集之尿液，經送請臺灣尖端先進生技醫藥股份有限公司進行檢驗之結果
    ，分別呈甲基安非他命、嗎啡、可待因陽性反應及安非他命、甲基安非他命、嗎
    啡、可待因陽性反應，此有臺灣尖端先進生技醫藥股份有限公司分別於九十三年
    二月十三日、九十三年三月十一日出具之濫用藥物尿液檢驗報告各一紙、臺北市
    政府警察局刑事警察大隊偵辦甲○○涉嫌違反毒品危害防制條例案尿液對照表一
    紙檢附卷可稽。復有第一級毒品海洛因十包（驗後合計淨重六六點三七公克）、
    第二級毒品安非他命三包（其中一包淨重零點七八公克，另二包驗後合計淨重一
　　點五八公克，各取零點零一公克，餘一點五六公克，三包合計二點三四公克）均
  　沒收銷燬之，玻璃球貳個沒收。應執行有期徒刑壹年貳月；扣案之海洛因壹拾）
　　、海洛因殘渣袋四個（量微無法秤重）、海洛因注射針筒十二支、玻璃球二個扣
  　案可資佐證，亦有臺北市政府警察局中正第二分局查獲毒品危害防制條例毒品初
    步檢驗報告單二份、臺北市政府警察局刑事警察大隊查獲涉嫌違反毒品危害防制
    條例毒品初步鑑驗報告單二份、法務部調查局九十三年三月十一日調科壹字第０
    六０００八００五號鑑定通知書一份、臺北市刑事警察大隊九十三年二月二十七
    日北市警刑大贓字第０九三三二八七五一００號刑事案件證物採驗紀錄表一份、
    臺北市政府警察局九十三年五月十二日北市鑑毒字第一００號鑑驗通知書一份、
    臺北市政府警察局刑事警察大隊贓證物品清單一紙、臺北市政府警察局中正第二
    分局扣押物品目錄表一份、蒐證照片四張可資佐證。是被告前開不利於己之自白
    核與事實相符，被告連續施用第一級毒品海洛因、第二級毒品安非他命之犯行，
    均堪認定。
三、又被告甲○○曾於八十九年間，因施用毒品案件，經本院以八十九年度毒聲字第
    八五一號裁定送觀察、勒戒後，認有繼續施用毒品之傾向，復經本院裁定送強制
    戒治，嗣於九十年二月二十一日（起訴書誤載為九十年五月二日）戒治期滿後，
    經臺灣板橋地方法院檢察署檢察官於九十年五月二日，以九十年度戒毒偵字第三
    ０七號不起訴處分確定等情，有臺灣高等法院被告全國前案紀錄表、臺灣板橋地
    方法院檢察署刑案資料查註紀錄表各一份在卷可按，被告顯係於前案施用毒品經
    觀察、勒戒後，認有繼續施用毒品傾向，復經強制戒治期滿後，由檢察官為不起
    訴處分，五年內再犯本件連續施用第一級、第二級毒品罪，應予依法論科。
四、查毒品危害防制條例業於九十二年六月六日經立法院修正通過，總統於九十二年
    七月九日公布，並自九十三年一月九日開始施行。本件被告行為時已在新法施行
    後，自應適用新法，而不生新舊法比較之問題，合先敘明。核被告甲○○所為，
    係犯修正後毒品危害防制條例第十條第一項、第二項之施用第一級毒品海洛因、
    第二級毒品安非他命罪。其施用前後持有第一級毒品海洛因、第二級毒品安非他
    命之低度行為，應為其施用之高度行為所吸收，不另論罪。被告多次施用海洛因
    及安非他命之犯行，均係時間緊接，手法相同，所犯係構成要件相同之罪，顯係
    基於概括之犯意反覆為之，均為連續犯，應依刑法第五十六條規定以一罪論，並
    均加重其刑。查被告曾有如事實欄之前科紀錄，有臺灣高等法院被告全國前案紀
    錄表、臺灣板橋地方法院檢察署刑案資料查註記錄表各一紙附卷可按，其於刑之
    執行完畢後五年內，再犯本件有期徒刑以上之刑之罪，為累犯，均應依刑法第四
    十七條之規定遞加重其刑。被告於九十三年二月三日晚上十時二十分，在臺北縣
    三重市○○街二百八十三巷口查獲之此部分犯行，起訴意旨雖未論敘，惟與本案
    起訴部分（即九十三年二月二十六日下午三時許，在臺北縣蘆洲市○○街三十二
    巷十二弄九號四樓查獲）之犯罪事實具有連續犯之裁判上一罪關係，為起訴效力
    之所及，本院自應併予審判。爰審酌被告甲○○前經送觀察、勒戒、強制戒治後
    ，猶應知所惕勵，對於施用毒品之違法性及可罰性，應有明確而強烈之認識，詎
    其不知悛悔，復行施用海洛因、安非他命，戕害自己身心健康，兼衡其智識程度
    、犯罪動機、目的、施用期間長短、頻率，及犯後態度等一切情狀，爰量處如主
    文所示之刑，並定其應執行之刑，以示懲儆。扣案之海洛因十包（驗後合計淨重
    六六點三七公克）、海洛因殘渣袋內之海洛因殘渣（量微無法秤重）、安非他命
    三包（其中一包淨重零點七八公克，另二包驗後合計淨重一點五八公克，各取零
　　點零一公克化驗，餘一點五六公克，三包合計二點三四公克），分別係查獲之第
  　一級毒品及第二級毒品，均應依毒品危害防制條例第十八條第一項前段規定沒收
    、銷燬之；另扣案之注射針筒十二支、玻璃球二個、殘渣袋四個，則分別係被告
    所有供其施用海洛因、安非他命所用之物，業據被告供承在卷，爰併依刑法第三
    十八條第一項第二款規定宣告沒收。
據上論斷，應依刑事訴訟法第二百七十三條之一第一項、第二百九十九條第一項前段
，毒品危害防制條例第十條第一項、第二項、第十八條第一項前段，刑法第十一條前
段、第五十六條、第四十七條、第三十八條第一項第二款、第五十一條第五款，判決
如主文。
本案經檢察官王家春到庭執行職務。
中　　　華　　　民　　　國　　九十三　　年　　　七　　　月　　二十九　　日
                                  臺灣板橋地方法院刑事第七庭
                                      法  官  侯　志　融
右正本證明與原本無異。
如不服本判決，應於判決送達後十日內，向本院提出上訴狀。
                                      書記官  吳　進　安
中　　　華　　　民　　　國　　九十三　　年　　　七　　　月　　二十九　　日
附表本案論罪科刑法條全文：
毒品危害防制條例第十條
施用第一級毒品者，處六月以上五年以下有期徒刑。
施用第二級毒品者，處三年以下有期徒刑。
